臺灣彰化地方法院刑事判決　　　　　　 100年度交易字第86號
公　訴　人　臺灣彰化地方法院檢察署檢察官
被　　　告　陳定弘
上列被告因過失致死案件，經檢察官提起公訴（100年度偵字第
1129號），本院判決如下：
    主    文
陳定弘因過失致人於死，處有期徒刑伍月，如易科罰金，以新臺
幣壹仟元折算壹日。緩刑貳年，緩刑期間付保護管束，並向指定
之政府機關、政府機構、行政法人、社區或其他符合公益目的之
機構或團體，提供肆拾小時之義務勞務。
    事    實
一、陳定弘於民國99年12月8日8時許，騎乘車牌號碼HY6—478號
    重型機車，沿彰化縣芳苑鄉○○村○○路由東往西方向行進
    ，嗣於同日8時36分許，行經該路段與寮東路口時，本應注
    意車輛行經設有閃光黃燈之交岔路口，應減速接近，注意安
    全，小心通過，然竟疏未注意及此，適洪宗鎮騎乘自行車沿
    寮東路由北往南方向行進，行至上揭交岔路口時，未暫停讓
    行駛於幹線道之陳定弘先行，而陳定弘則因上述之疏失，貿
    然通過上揭路口，致其機車撞擊洪宗鎮自行車之左側，洪宗
    鎮因而當場人車倒地，並受有顱內出血、頭部外傷等傷害。
    經緊急送往財團法人彰化基督教醫院二林分院（下稱彰基二
    林分院）急救，仍因傷重而於到院前已無自發性心跳、呼吸
    而死亡。陳定弘並於肇事後，於有權偵查犯罪之機關尚未發
    覺犯罪人前，主動向據報前往現場處理之警員洪銘鴻坦承肇
    事並願受裁判
二、案經洪宗鎮之子洪堯建國告訴，及臺灣彰化地方法院檢察署
    檢察官相驗後自動檢舉偵查起訴。
    理    由
一、上揭犯罪事實，業據被告陳定弘於警詢、偵查及本院審理中
    均坦承不諱，核與告訴人洪堯建國於警詢、偵查及本院審理
    中證述情節大致相符，復有道路交通事故調查報告表(一)、(二)
    ，事故現場圖、車禍現場暨車損照片16張、員警補拍車損照
    片12張，及彰基二林分院非病死者司法相驗病歷摘要1紙、
    本署相驗屍體之檢驗報告書1份、相驗屍體證明書1紙等附卷
    可稽。復按閃光黃燈表示「警告」，車輛應減速接近，注意
    安全，小心通過。道路交通標誌標線號誌設置規則第211條
    第1項第1款訂有明文。而根據卷附之照片及道路交通事故調
    查報告表(一)可知，事故發生當時為日間，路面乾燥無缺陷，
    視距良好，被告斷無不能注意之情事，竟疏未注意及此，足
    見其具有過失甚明。又本件經臺灣省彰化縣區車輛行車事故
    鑑定委員會鑑定之結果，亦認被告行經設有閃光黃燈之路口
    ，未減速慢行，注意安全，小心通過，為肇事次因，有該委
    員會100年1月17日彰鑑字第1005600124號函暨鑑定意見書1
    份附卷可參（附於相驗卷內），，足認被告駕車行為顯有過
    失，且其過失行為與被害人死亡結果具有相當因果關係甚明
    。事證明確，被告犯行洵堪認定。
二、核被告所為，係犯刑法第276條第1項之過失致死罪。按刑法
    第62條所謂未發覺之罪，係指凡有搜查權之官吏，不知有犯
    罪之事實，或雖知有犯罪之事實，而不知犯罪人為何人者，
    均屬之（最高法院26年渝上字第1839號判例要旨參照）。本
    案車禍發生後警員據報前往現場處理，然其僅知肇事地點發
    生車禍，並不知肇事者為何人，被告於現場主動向警員坦承
    其為肇事駕駛人等情，此有證人洪銘鴻於本院審理時之證詞
    可資佐證，是在有偵查權限之警員到現場處理前，警員既不
    知犯罪人為何人，仍屬未發覺之罪，而被告對於該未發覺之
    罪主動坦承其係行為人，且於警、偵訊及本院審理中皆到庭
    表明願受裁判，爰依刑法第62條前段規定減輕其刑。爰審酌
    被告騎乘機車不慎因而過失肇事致被害人死亡，造成無可挽
    救之遺憾，並使被害人家屬痛失至親，惟被告於犯後坦承犯
    行，並與被害人家屬達成和解，有彰化縣芳苑鄉調解委員會
    調解書1份在卷可稽，並有告訴人洪堯建國於本院中之陳述
    在卷可稽；且被告未曾犯罪，平日素行尚稱良好，此有臺灣
    彰化地方法院檢察署刑案資料查註紀錄表、臺灣高等法院被
    告前案紀錄表各1份附卷可稽等一切情狀，量處如主文所示
    之刑，並諭知如易科罰金之折算標準，以示懲儆。末查，被
    告前未曾受有期徒刑以上刑之宣告，有臺灣高等法院被告前
    案紀錄表1份在卷可憑，其因一時疏失，致罹刑章，且事後
    亦與被害人家屬達成和解，告訴人亦不再追究其民、刑事責
    任，足見被告經此偵審科刑之教訓後，當知所警惕，信無再
    犯之虞，本院因認上開對其所宣告之刑，以暫不執行為適當
    ，爰併諭知緩刑2年，以啟自新，併觀後效。又本院斟酌被
    告騎乘機車不慎因而肇事致人於死犯行，法治觀念尚嫌薄弱
    ，爰併依刑法第74條第2項第5款之規定，命被告應向指定之
    政府機關、政府機構、行政法人、社區或其他符合公益目的
    之機構或團體提供40小時之義務勞務，期能使被告於義務勞
    務之過程中，明瞭其行為所造成之危險，並培養正確交通安
    全觀念，以資警惕，並依刑法第93條第1項第2款規定諭知被
    告於緩刑期間付保護管束。至被告究應向何政府機關、政府
    機構、行政法人、社區或其他符合公益目的之機構或團體提
    供義務勞務，屬執行之問題，應由執行檢察官斟酌全案情節
    及各公益團體、地方自治團體或社區之需求，妥為指定，併
    予敘明。
三、據上論斷，應依刑事訴訟法第273條之1第1項、第299條第1
    項前段，刑法第276條第1項、第62條前段、第41條第1項前
    段、第74條第1項、第2項第5款、第93條第1項第2款，刑法
    施行法第1條之1，判決如主文。
中    華    民    國   100    年    4     月    7     日
                            交通法庭  法  官  郭玄義
以上正本證明與原本無異。
如不服本判決，應於收受判決後10日內向本院提出上訴書狀，並
應敘述具體理由；其未敘述上訴理由者，應於上訴期間屆滿後20
日內向本院補提理由書（均須按他造當事人之人數附繕本「切勿
逕送上級法院」）。
告訴人或被害人對於判決如有不服具備理由請求檢察官上訴者，
其上訴期間之計算係以檢察官收受判決正本之日期為準。
中    華    民    國   100    年    4     月    7     日
                                      書記官  魏嘉信
附錄論罪科刑法條
中華民國刑法第276條第1項
因過失致人於死者，處 2 年以下有期徒刑、拘役或 2 千元以下
罰金。